最　高　行　政　法　院　裁　定
　　　　　　　　　　　　　　　　　　 96年度裁字第03145號
上　訴　人　甲○○
　　　　　　乙○○
　　　　　　丙○○
被 上訴 人　中華電信股份有限公司臺灣中區電信分公司
代　表　人　丁○○　　　　送達處所同上
上列當事人間因撫卹事件，上訴人對於中華民國95年9月14日臺
中高等行政法院95年度訴字第353號判決，提起上訴，本院裁定
如下：
　　主  文
上訴駁回。
上訴審訴訟費用由上訴人負擔。
　　理  由
一、按對於高等行政法院判決之上訴，非以其違背法令為理由，
    不得為之，行政訴訟法第242條定有明文。又依同法第243條
    第1項規定，判決不適用法規或適用不當者，為違背法令；
    而判決有同條第2項所列各款情形之一者，為當然違背法令
    。是當事人對於高等行政法院判決上訴，如依行政訴訟法第
    243條第1項規定，以高等行政法院判決有不適用法規或適用
    不當為理由時，其上訴狀或理由書應有具體之指摘，並揭示
    該法規之條項或其內容；若係成文法以外之法則，應揭示該
    法則之旨趣；倘為司法院解釋或本院之判例，則應揭示該判
    解之字號或其內容。如以行政訴訟法第243條第2項所列各款
    情形為理由時，其上訴狀或理由書，應揭示合於該條項各款
    之事實。上訴狀或理由書如未依此項方法表明，或其所表明
    者與上開法條規定不合時，即難認為已對高等行政法院判決
    之違背法令有具體之指摘，其上訴自難認為合法。
二、本件上訴人對於高等行政法院判決上訴，係以：本案於準備
    程序庭及辯論庭各開1次皆未超過15分鐘，審判長於準備程
    序庭以質問口氣詢問上訴人提出那類型訴訟，並於辯論庭中
    制止上訴人就「二次裁決」提出陳訴，致上訴人無法就本案
    爭執點對被上訴人提出詢問；原審未讓上訴人充分就事實與
    法律問題完全陳訴，實與行政訴訟法第125條第2項及第3項
    規定審判長負有闡明義務有違。第以，本案爭執點：交通部
    民國（下同）61年11月3日交人（61）字第14726號令修正發
    布之「交通事業人員撫卹規則」第7條第1項第2款第1目規定
    ：未任有公職之妻或殘廢之夫方可領受月撫卹金。與88年9
    月21日交通部（88）交人發字第8893號令修正之第7條條文
    大相逕庭；按違法行政命令應排除不用，職是，原審應就前
    開規定作一實質審斷，否則難謂合法。又被上訴人准駁上訴
    人撫卹金之請領僅以生理機能作為區別對待之唯一依據，以
    性別、職業、生理機能為審核標準，已屬恣意、不當聯結並
    限縮人民之權益，剝奪撫卹金之領受權，與撫卹制度照護退
    休人員遺族之宗旨未符。且修正後之交通事業人員撫卹規則
    及交通部郵電事業人員退休撫卹條例對於修正前權益受損之
    遺眷亦無彌補規定，顯有不合理之差別待遇，損及上訴人在
    憲法上所保障之法律地位平等等語，為其理由。經查，原審
    斟酌全辯意旨及調查證據之結果，而判決駁回上訴人在原審
    之起訴，業於判決詳論其得心證之理由，並無違誤，上訴人
    所陳前揭上訴理由，無非重述前詞，並就原審取捨證據、認
    定事實且詳予敘明之職權行使事項，依其一己之見，再事爭
    執，並據以指摘原判決不當，而未具體表明合於不適用法規
    、適用法規不當、或行政訴訟法第243條第2項所列各款之情
    形，難認對該判決之如何違背法令已有具體之指摘。依首揭
    說明，應認其上訴為不合法，應予駁回。
三、據上論結，本件上訴為不合法，依行政訴訟法第249條第1項
    前段、第104條、民事訴訟法第95條、第78條、第85條第1項
    前段，裁定如主文。
中　　華　　民　　國　　96　　年　　11　　月　　29　　日
                    最高行政法院第三庭
                        審判長法官　劉　鑫　楨
                              法官　陳　秀　美
                              法官　侯　東　昇
                              法官　劉　介　中
                              法官　戴　見　草
以  上  正  本  證  明  與  原  本  無  異
中　　華　　民　　國　　96　　年　　11　　月　　30　　日
　　　　　　　　　　　　　　　書記官　王　史　民
